臺灣板橋地方法院刑事判決　　　　　　 100年度訴字第2399號
公　訴　人　臺灣板橋地方法院檢察署檢察官
被　　　告　丁呈明
上列被告因違反毒品危害防制條例案件，經檢察官提起公訴（
100 年度毒偵字第4885號），被告於準備程序中就被訴事實為有
罪之陳述，經本院合議庭裁定由受命法官獨任進行簡式審判程序
，判決如下：
    主  文
丁呈明施用第一級毒品，累犯，處有期徒刑陸月，如易科罰金，
以新臺幣壹仟元折算壹日。扣案之第一級毒品海洛因壹包（驗餘
淨重零點零伍柒零公克）沒收銷燬，盛裝上開第一級毒品海洛因
之包裝袋壹只沒收。
    事  實
一、丁呈明前因施用毒品案件，經臺灣雲林地方法院以95年度毒
    聲字第300 號裁定送觀察、勒戒後，認有繼續施用毒品之傾
    向，再經同法院以96年度毒聲字第206 號裁定令入戒治處所
    施以強制戒治，於民國97年8 月15日執行完畢釋放出所，並
    由臺灣雲林地方法院檢察署檢察官以97年度戒毒偵字第88號
    為不起訴處分確定。又因施用第一級毒品案件，經本院以97
    年度訴字第4884號判處有期徒刑6 月確定，於99年5 月16日
    縮刑期滿執行完畢（起訴書漏載於此）。詎猶不知悔改，復
    基於施用第一級毒品海洛因之犯意，於100 年7 月13日17時
    許，在新北市三重區○○○路果菜市場內，以將海洛因摻入
    香菸內點燃後吸食煙霧之方式，施用第一級毒品海洛因1 次
    。嗣於同日17時50分許，在新北市三重區○○○路235 號前
    為警盤查，丁呈明於有偵查犯罪職權之機關或警員知悉其犯
    罪前，即自行取出其所持有之第一級毒品海洛因1 包（驗餘
    淨重0.0570公克）繳交警員，並於同日移送臺灣板橋地方法
    院檢察署檢察官訊問時，向檢察官坦承其於前開時地施用第
    一級毒品海洛因之犯行並願接受裁判。其尿液經採集送驗結
    果呈鴉片類陽性反應，始悉上情。
二、案經新北市政府警察局三重分局移請臺灣板橋地方法院檢察
    署檢察官偵查起訴。
    理  由
一、本案被告丁呈明所犯係死刑、無期徒刑、最輕本刑為3 年以
    上有期徒刑以外之罪，其於準備程序中就前揭被訴事實為有
    罪之陳述，經受命法官告知簡式審判程序之旨，並聽取其與
    公訴人之意見後，本院認無不得或不宜改依簡式審判程序進
    行之情事，依刑事訴訟法第273 條之1 第1 項、第284 條之
    1 規定，裁定本案由受命法官獨任進行簡式審判程序；且依
    刑事訴訟法第273 條之2 及第159 條第2 項規定，不適用傳
    聞法則有關限制證據能力之相關規定，合先敘明。
二、上揭犯罪事實，業據被告於本院審理時自白不諱，且被告為
    警查獲後，經警採集其尿液檢體送鑑定，先以酵素免疫分析
    法（EIA ）初步檢驗，呈現鴉片類陽性反應，再以氣相層析
    質譜儀法（GC/MS ）確認檢驗，亦呈現可待因及嗎啡陽性反
    應等情，此有新北市政府警察局三重分局查獲毒品案件被移
    送者姓名與代碼對照表、臺灣檢驗科技股份有限公司於100
    年7 月28日所出具之報告編號UL/2011/00000000號濫用藥物
    檢驗報告各1 紙在卷可稽（本案偵查卷宗第14、40頁參照）
    。又扣案被告交付之白色粉末1 袋，經送鑑定後，認實稱毛
    重0.2880公克（含1 袋2 標籤），淨重0.0580公克，取樣0.
    0010公克用罄，餘重0.0570公克，檢出含有海洛因之成分乙
    節，亦有自願受搜索同意書、新北市政府警察局三重分局搜
    索扣押筆錄、扣押物品目錄表、交通部民用航空局航空醫務
    中心100 年7 月26日航藥鑑字第1003961 號毒品鑑定書各1
    份附卷可考（同上卷第9 至12頁、第33頁參照），足徵被告
    任意性自白與事實相符，應堪採信。又被告前因施用第一級
    毒品案件，經臺灣雲林地方法院以95年度毒聲字第300 號裁
    定送觀察、勒戒後，認有繼續施用毒品之傾向，再經同法院
    以96年度毒聲字第206 號裁定令入戒治處所施以強制戒治，
    於97年8 月15日執行完畢釋放出所，並由臺灣雲林地方法院
    檢察署檢察官以97年度戒毒偵字第88號為不起訴處分確定等
    情，有臺灣高等法院被告前案紀錄表1 份在卷可考，其於上
    開觀察、勒戒及強制戒治執行完畢釋放後5 年內再犯本件施
    用第一級毒品犯行，自應依毒品危害防制條例第23條第2 項
    規定，依法追訴、處罰。本案事證明確，被告犯行洵堪認定
    ，應依法論科。
三、按海洛因係毒品危害防制條例第2 條第2 項第1 款所明定列
    管之第一級毒品。是核被告所為，係犯毒品危害防制條例第
    10條第1 項之施用第一級毒品罪。被告施用海洛因前後持有
    海洛因之低度行為，為施用之高度行為所吸收，不另論罪。
    被告有如犯罪事實欄所載之論罪科刑及執行紀錄，有臺灣高
    等法院被告前案紀錄表1 份附卷可參，其於受有期徒刑之執
    行完畢後，5 年以內故意再犯本案有期徒刑以上之罪，為累
    犯，應依刑法第47條第1 項規定加重其刑。又被告係於100
    年7 月13日17時50分許，在新北市三重區○○○路235 號前
    為警查獲，當時警方僅係臨檢盤查，並未知悉被告有施用海
    洛因之犯行，被告於有偵查犯罪職權之機關或警員知悉其犯
    罪前，即自行取出其所持有之上開海洛因1 包繳交警員，並
    於同日移送臺灣板橋地方院檢察署檢察官訊問時，主動向檢
    察官坦承其於前開時地施用第一級毒品海洛因之犯行並願接
    受裁判，此觀卷附新北市政府警察局三重分局刑事案件移送
    書、被告於警詢時之調查筆錄及被告於偵查中之訊問筆錄自
    明，是被告符合自首之要件，爰依刑法第62條前段之規定減
    輕其刑，並依刑法第71條第1 項之規定先加後減之。爰審酌
    被告曾因施用毒品案件，經觀察、勒戒及強制戒治執行完畢
    釋放，並獲得不起訴處分之寬典（見卷附臺灣高等法院被告
    前案紀錄表），猶不知悔改，而再犯本件施用第一級毒品罪
    ，顯見其戒除毒癮之意志薄弱，惟其施用毒品係自戕行為，
    對他人法益尚無具體危害，兼衡被告之品行、智識程度、生
    活狀況、犯罪之動機、目的、手段、坦承犯行之犯罪後態度
    等一切情狀，量處如主文所示之刑，並諭知易科罰金之折算
    標準，以資懲儆。
四、扣案之海洛因1 包（驗餘淨重0.0570公克），為本案查獲之
    第一級毒品，應依毒品危害防制條例第18條第1 項前段規定
    宣告沒收銷燬；至扣案用以盛裝上開海洛因之包裝袋1 只，
    於鑑定時既可與海洛因分別秤重，足證可與海洛因析離，且
    係用於包裹毒品，防其裸露、潮濕，便於持有、攜帶與施用
    ，係被告所有供犯罪所用之物，業據其於本院審理時供承不
    諱（見本院100 年11月1 日準備程序筆錄第2 頁），爰依刑
    法第38條第1 項第2 款規定，併予宣告沒收。
據上論斷，應依刑事訴訟法第273 條之1 第1 項、第299 條第1
項前段，毒品危害防制條例第10條第1 項、第18條第1 項前段，
刑法第11條、第47條第1 項、第62條前段、第41條第1 項前段、
第38條第1 項第2 款，判決如主文。
本案經檢察官林士淳到庭執行職務。
中    華    民    國    100   年    11    月    21    日
                    刑事第十一庭  法  官  黃司熒
上列正本證明與原本無異。
如不服本判決，應於判決送達後10日內，向本院提出上訴書狀，
並應敘述具體理由；其未敘述上訴理由者，應於上訴期間屆滿後
20日內向本院補提理由書（均須按他造當事人之人數附繕本），
「切勿逕送上級法院」。
                                  書記官  屠衛民
中    華    民    國    100   年    11    月    21    日
附錄本案論罪科刑法條全文：
毒品危害防制條例第10條
施用第一級毒品者，處 6 月以上 5 年以下有期徒刑。
施用第二級毒品者，處 3 年以下有期徒刑。